臺灣高等法院刑事裁定
111年度聲字第3588號
抗  告  人
即  受刑人  詹宗翰



上列抗告人即受刑人因聲請定其應執行刑案件，對於本院中華民
國110年1月28日所為裁定（110年度聲字第353號），提起抗告，
本院裁定如下：
    主  文
抗告駁回。
    理  由
一、按於司法實務運作上，就所受理當事人或其相關人員的請求
    、聲明或聲請案，概不受其所用詞文拘束，亦即仍應尋繹其
    意涵，探求真意，而後依法律規定適切處理（最高法院105
    年度台抗字第408號裁定意旨參照）。又抗告為不服法院裁
    定而請求救濟之方法，不因其形式上誤用聲明異議或其他字
    樣而異其效力。查本件抗告人即受刑人詹宗翰於民國111年1
    0月7日經法務部○○○○○○○向本院提出之書狀固記載「刑事聲
    請狀」，且主旨復記載「為不服110年執更緝戊字第295號裁
    定提出聲明異議乙事」等語（見本院卷第5、7頁），然細繹
    其書狀全文意旨乃係對本院110年度聲字第353號所為定其應
    執行刑裁定表達不服之意思，而非就檢察官執行之指揮有所
    不當聲明異議，本於解釋意思表示應探求當事人之真意，不
    得拘泥於所用辭句之法理，核其真意，應係就本院上開裁定
    提起抗告，自應依刑事訴訟法抗告程序處理，合先敘明。
二、抗告意旨略以：抗告人前經本院以110年度聲字第353號裁定
    ，就其所犯販賣第三級毒品罪、販賣第三級毒品未遂罪、詐
    欺取財罪合併定應執行有期徒刑6年8月，惟上開毒品案件應
    為同一時間內查獲，應屬刑事訴訟法第7條第1款一人犯數罪
    者之相牽連案件，在刑度裁量上理應空間較大，結果卻與其
    他案例相差甚鉅，實嫌過重，請法官本著至公至正、悲天憫
    人之心，給予抗告人一個公理公正之裁決云云。
三、按原審法院認為抗告不合法律上之程式或法律上不應准許，
    或其抗告權已經喪失者，應以裁定駁回之；抗告期間，除有
    特別規定外，為5日，自送達裁定後起算，刑事訴訟法第408
    條第1項前段、第406條前段分別定有明文。再者，依同法第
    419條準用同法第351條第1項規定，在監獄或看守所之被告
    ，於抗告期間內向監所長官提出抗告書狀者，視為抗告期間
    內之抗告。是在監所之被告，固可不經監所長官而提出抗告
    書狀，且該監所如不在法院所在地者，得扣除在途期間，但
    如向監所長官提出抗告書狀，即毋庸再予扣除在途期間。
四、經查，抗告人前因違反毒品危害防制條例等數罪，經本院於
    110年1月28日以110年度聲字第353號裁定應執行有期徒刑6
    年8月，於110年2月26日確定在案，有前開裁定書、本院被
    告前案紀錄表、辦案紀錄表各1份（見本院卷第17至29、33
    頁）在卷可稽，然抗告人遲至111年10月7日始向監所長官提
    出抗告書狀，此有刑事聲請狀其上法務部○○○○○○○收受收容
    人訴狀章（見本院卷第5至9頁）在卷可憑，揆諸上開說明，
    本件抗告顯已逾法定期間，要屬違背法律上之程式，且無可
    補正，其抗告應予駁回。
據上論斷，應依刑事訴訟法第408條第1項前段，裁定如主文。
中　　華　　民　　國　　111 　年　　12　　月　　5 　　日
                  刑事第十二庭  審判長法　官  陳如玲
                                      法　官  魏俊明
                                      法　官  蔡如惠
以上正本證明與原本無異。
如不服本裁定，應於收受送達後五日內向本院提出再抗告狀。
                                      書記官  陳怡君
中　　華　　民　　國　　111 　年　　12　　月　　7 　　日